臺灣臺北地方法院刑事判決　　　　　　　96年度訴字第1185號
公　訴　人　臺灣臺北地方法院檢察署檢察官
被　　　告　甲○○
上列被告因違反毒品危害防制條例案件，經檢察官提起公訴（96
年度毒偵字第2125號），由本院合議庭裁定改依簡式審判程序審
理，茲判決如下：
    主    文
甲○○施用第一級毒品，累犯，處有期徒刑捌月，減為有期徒刑
肆月，如易科罰金，以新臺幣壹仟元折算壹日。扣案如附表編號
一所示之第一級毒品海洛因，沒收銷燬之；扣案如附表編號三至
編號九所示之物，均沒收。又施用第二級毒品，累犯，處有期徒
刑伍月，減為有期徒刑貳月拾伍日，如易科罰金，以新臺幣壹仟
元折算壹日。扣案如附表編號二所示之第二級毒品安非他命，沒
收銷燬之；扣案如附表編號三、六、七所示之物均沒收。應執行
有期徒刑陸月，如易科罰金，以新臺幣壹仟元折算壹日。扣案如
附表編號一所示之第一級毒品海洛因、如附表編號二所示之第二
級毒品安非他命，均沒收銷燬之；扣案如附表編號三至編號九所
示之物，均沒收。
    事    實
一、甲○○曾有竊盜、偽造貨幣及違反麻醉藥品管理條例、肅清
    煙毒條例及毒品危害防制條例等前科，其中於民國八十八年
    間，因違反毒品危害防制條例案件，經臺灣板橋地方法院以
    八十七年度毒聲字第一三一０號裁定送觀察、勒戒後，認有
    繼續施用毒品傾向，復經臺灣板橋地方法院以八十七年度毒
    聲字第一九００號裁定令入戒治處所施以強制戒治戒一年，
    嗣再臺灣板橋地方法院以八十八年度毒聲字第六六八號裁定
    停止戒治，所餘戒治期間付保護管束，於八十八年九月七日
    保護管束期滿執行完畢，經臺灣板橋地方法院於八十八年十
    一月伍日以八十八年度戒毒偵字第一０六號為不起訴處分確
    定在案。於九十一年間，復因違反毒品危害防制條例案件，
    經臺灣板橋地方法院以九十一年度毒聲字第一三三二號裁定
    令入戒治處所施以強制戒治戒一年，嗣經臺灣板橋地方法院
    以九十一年度毒聲字第四０八七號裁定停止戒治，所餘戒治
    期間付保護管束，於九十二年一月二十二日停止戒治出所，
    並於九十二年四月二十三日保護管束期滿執行完畢在案。另
    甲○○曾於九十一年間，先後因偽造貨幣案件，經臺灣板橋
    地方法院以九十一年度訴字第一三九一號刑事判決判處有期
    徒刑三年四月，九十一年十二月六日確定；及因違反毒品危
    害防制條例案件，經臺灣板橋地方法院以九十一年度板簡字
    第一一０六號刑事簡易判決判處有期徒刑五月，如易科罰金
    ，以三百元折算一日，九十一年九月九日確定，上開二罪，
    嗣經裁定應執行有期徒刑三年七月確定在案，自九十一年一
    月二十二日起入監執行至九十五年一月十一日假釋出獄，於
    九十五年五月十四日假釋期滿，假釋未經撤銷以已執行完畢
    論。仍不知悔改，於上開觀察、勒戒及強制戒治執行完畢釋
    放後以及上開有期徒刑執行完畢後五年內，又基於施用第一
    級毒品海洛因及第二級毒品安非他命之犯意，在九十五年十
    一月二十四日下午一時許，在臺北市○○區○○路四段二一
    巷二０之一號二樓友人住處內，以將第一級毒品海洛因摻入
    糖粉及食鹽水稀釋後使用注射針筒注射之方式施用第一級毒
    品海洛因一次，隨後，又以將第二級毒品安非他命置入吸食
    器內點火燒烤使之霧化成煙之方式施用第二級毒品安非他命
    一次。旋於同年月日下午五時三十分許，在臺北市○○區○
    ○路四段二一巷三六號前，因行跡可疑，經警上前盤查後予
    以查獲，並當場扣得如附表編號一所示之第一級毒品海洛因
    、如附表編號二所示之第二級毒品安非他命，以及甲○○所
    有供其本件施用第一級毒品、第二級毒品所用如附表編號三
    、七所用之物及預備所用如附表編號六所用之物；供施用第
    一級毒品所用如附表編號四、五、八、九所用之物。
二、案經臺北縣政府警察局海山分局報請臺灣臺北地方法院檢察
    署檢察官偵查起訴。
    理    由
一、訊據被告甲○○對於上開犯罪事實坦承不諱，且經將其先後
    於上開時、地為警查獲後，經警對其所採得之尿液送交鑑驗
    結果，確均呈嗎啡類及安非他命類陽性反應，有臺北縣政府
    警察局海山分局偵辦毒品危害防制條例案被移送者姓名及代
    碼對照表、臺灣檢驗科技股份有限公司濫用藥物尿液檢驗報
    告各一份在卷可稽（九十五年度毒偵字第三二八七號卷第二
    八頁、第六六頁），且被告於上開時、地為警查獲時，所扣
    得之白色粉末九包送交鑑驗結果，確含有第一級毒品海洛因
    成分，合計淨重七‧三三公克，純質淨重一‧二六公克，合
    計淨重十五‧九八公克；所扣得之結晶物一包，則含第二級
    毒品安非他命成分，毛重０‧三公克，淨重０‧一公克，亦
    有法務部調查局九十五年十二月二十二日調科壹字第０九五
    二三０五００四０號鑑定書（本院卷）、臺北縣政府警察局
    海山分局查獲涉嫌毒品危害防制條例毒品初步鑑驗報告單各
    一份附卷可徵（上開偵查卷第二九頁）。此外，並有如附表
    編號三至編號九所示之物扣案可資佐證。據此，足徵被告上
    開自白符實可採。
二、被告曾於八十八年間，因違反毒品危害防制條例案件，經臺
    灣板橋地方法院以八十七年度毒聲字第一三一０號裁定送觀
    察、勒戒後，認有繼續施用毒品傾向，復經臺灣板橋地方法
    院以八十七年度毒聲字第一九００號裁定令入戒治處所施以
    強制戒治戒一年，嗣再臺灣板橋地方法院以八十八年度毒聲
    字第六六八號裁定停止戒治，所餘戒治期間付保護管束，於
    八十八年九月七日保護管束期滿執行完畢，經臺灣板橋地方
    法院於八十八年十一月伍日以八十八年度戒毒偵字第一０六
    號為不起訴處分確定在案。於九十一年間，復因違反毒品危
    害防制條例案件，經臺灣板橋地方法院以九十一年度毒聲字
    第一三三二號裁定令入戒治處所施以強制戒治戒一年，嗣經
    臺灣板橋地方法院以九十一年度毒聲字第四０八七號裁定停
    止戒治，所餘戒治期間付保護管束，於九十二年一月二十二
    日停止戒治出所，並於九十二年四月二十三日保護管束期滿
    執行完畢在案，此有臺灣高等法院被告前案紀錄表一份在卷
    可參，被告在其上開違反毒品危害防制條例案件之觀察、勒
    戒及強制戒治執行完畢釋放後，五年以內再犯本件施用第一
    級毒品及第二級毒品之罪甚明。從而，本件事證明確，被告
    上開施用第一級毒品海洛因及第二級毒品安非他命各一次之
    犯行，洵堪認定，應予依法論處。
三、核被告所為，係犯毒品危害防制條例第十條第一項、第二項
    之施用第一級毒品及第二級毒品罪。被告持有第一級毒品海
    洛因及第二級毒品安非他命進而施用，其持有第一級毒品海
    洛因及第二級毒品安非他命之低度行為，均應分別為其施用
    第一級毒品海洛因及第二級毒品安非他命之高度行為所吸收
    ，不另論罪。又被告曾於九十一年間，先後因偽造貨幣案件
    ，經臺灣板橋地方法院以九十一年度訴字第一三九一號刑事
    判決判處有期徒刑三年四月，九十一年十二月六日確定；及
    因違反毒品危害防制條例案件，經臺灣板橋地方法院以九十
    一年度板簡字第一一０六號刑事簡易判決判處有期徒刑五月
    ，如易科罰金，以三百元折算一日，九十一年九月九日確定
    ，上開二罪，嗣經裁定應執行有期徒刑三年七月確定在案，
    自九十一年一月二十二日起入監執行至九十五年一月十一日
    假釋出獄，於九十五年五月十四日假釋期滿，假釋未經撤銷
    以已執行完畢論，有上開臺灣高等法院被告前案紀錄表一份
    附卷足憑，其於上開有期徒刑執行完畢後，五年以內，故意
    再犯本件有期徒刑以上之罪，均為累犯，均應依刑法第四十
    七條第一項規定，加重其刑。被告所犯上開所犯二罪間，犯
    意個別，行為互異，應予分論併罰。爰審酌被告前因違反毒
    品危害防制條例之施用毒品案件，先後經觀察、勒戒及強制
    戒治執行完畢後，仍不知戒除，又於上開時、地為施用第一
    級毒品海洛因及第二級毒品安非他命各一次、施用為自戕行
    為、所生危害及事後坦承犯行之態度等一切情狀，各量處如
    主文所示之刑。另按犯罪在中華民國九十六年四月二十四日
    以前者，除本條例另有規定外，有期徒刑、拘役或罰金，減
    其刑期或金額二分之一，九十六年七月四日制定公布，並自
    九十六年七月十六日施行之中華民國九十六年罪犯減刑條例
    第二條第一項第三款定有明文。本件被告上開施用第一級毒
    品及第二級毒品犯行之犯罪時間，均在九十六年四月二十四
    日之前，復核無同條例所定不予減刑之情形，茲依同條例第
    二條第一項第三款規定，各減其刑期二分之一，並均諭知易
    科罰金之折算標準，並定其應執行刑及諭知易科罰金之折算
    標準。另扣案如附表編號一所示之第一級毒品海洛因、如附
    表編號二所示之第二級毒品安非他命，均係被告於上開時、
    地第一次為警查獲時所一併查獲之毒品，應依毒品危害防制
    條例第十八條第一項前段規定，諭知沒收銷燬之。至扣案如
    附表編號三至編號九所示之物，均係被告所有，其中如附表
    編號三、七所示之物，以及如附表編號六所示之物，係分別
    為供其本件施用第一級毒品、第二級毒品所用，以及施用第
    一級毒品、第二級毒品犯罪預備之物；如附表編號四、五、
    八、九所示之物，則係供其本件施用第一級毒品所用之物，
    業經被告於本院審理時供述在卷，應分別依刑法第三十八條
    第一項第二款規定，併予宣告沒收。
四、按被告所犯為死刑、無期徒刑、最輕本刑三年以上有期徒刑
    之罪或高等法院管轄第一審案件以外之罪，並經被告於準備
    程序就被訴事實為有罪之陳述，經告知簡式審判程序之旨，
    並聽取被告及檢察官之意見後，經本院合議庭依刑事訴訟法
    第二百七十三條之一規定，裁定由受命法官獨任進行簡式審
    判程序審理，併予敘明。
據上論斷，依刑事訴訟法第二百七十三條之一第一項、第二百九
十九條第一項前段，中華民國九十六年罪犯減刑條例第二條第一
項第三款、第七條、第九條，毒品危害防制條例第十條第一項、
第二項、第十八條第一項前段，刑法第十一條前段、第三十八條
第一項第二款、第四十七條第一項、第五十一條第五款、第四十
一條第一項前段，判決如主文。
本案經檢察官侯靜雯到庭執行職務。
中　　華　　民　　國　　96　　年　　11　　月　　30　　日
                        臺灣臺北地方法院刑事第十五庭
                            法　官　吳麗英
以上正本證明與原本無
如不服本判決應於送達後10日內向本院提出上訴狀
  　　　　　　　　　　      書記官　田華仁
中　　華　　民　　國　　96　　年　　11　　月　　30　　日
附錄本案論罪科刑法條：
毒品危害防制條例第十條：施用第一級毒品者，處六月以上五年
                        以下有期徒刑。
                        施用第二級毒品者，處三年以下有期
                        徒刑。
【附表】
┌──┬──────────────────┬────────────┐
│編號│扣    案     物     品     名     稱│數                    量│
├──┼──────────────────┼────────────┤
│    │第一級毒品海洛因                    │九包（合計淨重七‧三三公│
│ 一 │                                    │克，純質淨重一‧二六公克│
│    │                                    │）                      │
├──┼──────────────────┼────────────┤
│ 二 │第二級毒品安非他命                  │一包（毛重０‧三公克，淨│
│    │                                    │重０‧一公克）          │
├──┼──────────────────┼────────────┤
│ 三 │電子磅秤                            │一台                    │
├──┼──────────────────┼────────────┤
│ 四 │使用過之注射針筒                    │二支                    │
├──┼──────────────────┼────────────┤
│ 五 │殘渣袋                              │十四個                  │
├──┼──────────────────┼────────────┤
│ 六 │分裝袋                              │三十個                  │
├──┼──────────────────┼────────────┤
│ 七 │分裝杓                              │二支                    │
├──┼──────────────────┼────────────┤
│ 八 │塑膠管                              │一條                    │
├──┼──────────────────┼────────────┤
│ 九 │糖粉                                │一包                    │
└──┴──────────────────┴────────────┘
